【裁判字號】    90,訴,238
【裁判日期】    900731
【裁判案由】    偽造有價證券等
【裁判全文】
臺灣士林地方法院刑事判決                            九十年度訴字第二三八號
    公  訴  人  臺灣士林地方法院檢察署檢察官
    被      告  甲○○
    指定辯護人  本院公設辯護人姜惠如
右列被告因偽造文書案件，經檢察官提起公訴（九十年度偵字第五七五號），本院判
決如左：
    主  文
甲○○連續行使偽造私文書，足以生損害於他人，處有期徒刑壹年。
    事  實
一、甲○○（曾犯偽造有價證券等罪，經台灣台北地方法院於八十九年七月二十八日
    判處有期徒刑五年二月確定，現在台灣台北監獄執行中）與乙○○（以下或稱曾
    女）原為男女朋友且同居，明知乙○○在玉山商業銀行（下稱玉山銀行）有存款
    ，乃意圖為自己不法之所有，基於連續竊盜、偽造文書、詐欺等概括犯意予以盜
    領，次數如下：
    (一)先於民國（下同）八十九年九月一日，在台北市○○區○○街與乙○○之同居
      住處，趁乙○○熟睡之際，竊取曾女所有置於房內之玉山銀行面額新台幣（下
      同）五十萬元之定期存單及印鑑章一枚後，隨即於同日至台北市○○路一一一
      號之玉山銀行，持前揭曾女之印鑑章盜蓋於該定期存單背面之解約人欄位（嗣
      並將印鑑章放回原處），並持以向銀行人員黃郁蘋主張解約，足生損害於乙○
      ○之權益，使該行員陷於錯誤而交付五十萬元現金。
    (二)嗣又基於同一概括犯意，於八十九年十月十一日，在台北市○○區○○街一七
      ０號七樓之一之同居住處，趁曾女不注意之際，竊得曾女所有之玉山銀行存摺
      、印鑑章、玉山銀行提款卡後，旋於同日趕至台北市○○路一一一號之玉山銀
      行，填寫十萬元之提領金額並蓋用曾女印章於玉山銀行取款憑條上之存戶簽章
      欄，而偽造該取款憑條，並持該偽造之取款憑條向銀行人員請求提領存款，足
      生損害於乙○○之權益，使銀行人員陷於錯誤而交付現金十萬元；復持其竊得
      之玉山銀行提款卡，以冒用密碼方式，於同月十二日下午十五時二十五分許，
      在台北市○○○路○段六七號華僑銀行所設之提款機內，接續詐領五次存款每
      次各二萬元（該提款卡提款每次最高只許提領二萬元，每天最多只許提領五次
      ），又接續於翌日即同年月十三日上午十二時五十三分許，在台北市○○○路
      ○段一六一號第一銀行所設之提款機再提領二次，一次詐領二萬元、一次詐領
      尾數五千四百元，前後兩天接續從提款機內共詐領十二萬五千四百元，嗣於八
      十九年十月十八日，曾女欲提領存款時發覺存款被盜領，經警循線查獲而知悉
      上情。
二、案經被害人乙○○訴由台北市警察局大同分局，移送臺灣士林地方法院檢察署檢
    察官偵查起訴。
    理  由
一、右開事實，業據被告甲○○於警訊、及偵審中供承不諱，核與被害人乙○○指述
    的存款被竊的情節相符，且有台北市政府警察大同分局九十年三月二十六日對銀
    行人員黃郁蘋之查訪紀錄表可稽，茲又有玉山銀行定期存款憑單正、反面影本一
    紙、存單戶全部及歸戶資料查詢單一紙、玉山銀行取款憑條影本一紙、玉山銀行
    存摺戶交易資料查詢單一紙、翻拍錄影帶之照片一幀及錄影帶一捲可稽，並經本
    院當庭勘驗播放錄影帶，經被告甲○○確認其中影像其親自盜領存款之情節無誤
    ，事證明確，被告犯行堪以認定。
二、核被告所為，其於八十九年九月一日竊取乙○○之存單、印鑑章，係犯刑法第三
    百二十條第一項之普通竊盜罪；其在乙○○之定期存單背面之解約人欄位上，盜
    蓋乙○○之印鑑章，並持以向行員主張解約，足生損害於乙○○之權益，係犯刑
    法第二百十六條、第二百十條之行使偽造私文書罪（起訴書認係涉犯刑法第二百
    零一條第一項、第二項之行使偽造有價證券罪，業經公訴檢察官於審判中更正在
    案，故無庸變更起訴法條），其盜用印鑑章係偽造私文書之階段行為，偽造之低
    度行為又為行使之高度行為所吸收，均不另論罪；其持該已在解約欄處蓋好乙○
    ○之印鑑章之定期存單，向銀行人員主張解約，使行員誤認為係乙○○要解約（
    認章不認人），而交付存單面額之存款五十萬元，係犯刑法第三百三十九條第一
    項之詐欺取財罪；所犯竊盜罪、行使偽造私文書罪、詐欺取財罪間，有方法結果
    之牽連關係，應從一重之行使偽造私文書罪處斷。又被告於八十九年十月十一日
    竊取乙○○之存摺、印鑑章、提款卡，亦係犯刑法第三百二十條第一項之普通竊
    盜罪；其至玉山銀行填寫十萬元之取款憑條，並盜用乙○○之印鑑章於其上，持
    向行員主張提款，足生損害於乙○○之權益，係犯刑法第二百十六條、第二百十
    二條之偽造私文書罪，其盜用印鑑章係偽造私文書之階段行為，偽造之低度行為
又為行使之高度行為所吸收，均不另論罪；其持該偽造之取款憑條向行員主張提
    款，使行員誤認係乙○○要提款（認章不認人），而交付乙○○之存款十萬元，
    係犯刑法第三百三十九條第一項之詐欺取財罪；又其持竊得之提款卡，冒用乙○
    ○之密碼，在提款機內詐領乙○○之存款，又係犯刑法第三百三十九條之二第一
    項的利用自動付款設備詐欺罪。被告竊取提款卡原想盜領全部存款，只因該提款
    卡提款有每次最高金額、及每日最高次數之限制，致分次分日領取，核其所為應
    屬接續犯（起訴書認係連續犯，惟公訴檢察官已在審判中更正為接續犯，併此敘
    明），查被告一次竊盜存摺、印鑑章及提款卡，其目的即在盜領乙○○帳號內之
    存款，雖其或以行使偽造私文書、詐欺之方法、或利用提款機詐欺之方法以達目
    的，而另犯行使偽造私文書、詐欺取財或利用自動付款設備詐欺罪，其間既均有
    目的、方法、結果之牽連關係，應從一重之行使偽造私文書處斷。（公訴檢察官
    認行使偽造私文書與利用自動付款設備詐欺，罪名不同，應併合處罰，似有誤解
    ，附此敘明）。核被告上開兩次行使偽造私文書行為，目的一致，方法相似，時
    間緊接，所犯罪名相同，顯係出於概括之犯意為之，為連續犯，爰依刑法第五十
    六條之規定以一罪論，並加重其刑。爰審酌被告犯罪動機、目的、品行、及與被
    害人平日關係、被害人所受損害，及被告犯後態度等一切情狀，判處如主文所示
    之刑。又本件既非偽造有價證券已如前述，起訴書認應沒收偽造有價證券即無可
    取，而盜用之印文，即已隨同該等偽造之私文書提出行使於銀行，已非被告所有
    ，故均無庸為沒收之宣告，併此敘明。
據上論斷，應依刑事訴訟法第二百九十九條第一項前段、刑法第五十六條、第二百十
六條、第二百十條、第三百二十條第一項、第三百三十九條第一項、第三百三十九條
之二第一項、第五十五條、罰金罰鍰提高標準條例第一條前段，判決如主文。
本案經檢察官施慶堂到庭執行職務
中      華      民      國      九十      年      七    月    三十一    日
                                    臺灣士林地方法院刑事第一庭
                                        法  官  林  清  吉
右正本證明與原本無異。
如不服本判決，應於判決送達後十日內，向本院提出上訴狀。
                                        書記官  陳  美  月
中      華      民      國      九十      年      七    月    三十一    日
附本件論罪科刑法條全文：
中華民國刑法第三百二十條第一項
(普通竊盜罪)
意圖為自己或第三人不法之所有，而竊取他人之動產者，為竊盜罪，處五年以下有期
徒刑、拘役或五百元以下罰金。
中華民國刑法第二百十條
(偽造變造私文書罪)
偽造、變造私文書，足以生損害於公眾或他人者，處五年以下有期徒刑。
中華民國刑法第二百十六條
(行使偽造變造或登載不實之文書罪)
行使第二百十條至第二百十五條之文書者，依偽造、變造文書或登載不實事項或使登
載不實事項之規定處斷。
中華民國刑法第三百三十九條第一項
(普通詐欺罪)
意圖為自己或第三人不法之所有，以詐術使人將本人或第三人之物交付者，處五年以
下有期徒刑、拘役或科或併科一千元以下罰金。
中華民國刑法第三百三十九條之二
（利用自動付款設備詐欺罪）
意圖為自己或第三人不法之所有，以不正方法由自動付款設備取得他人之物者，處三
年以下有期徒刑、拘役或一萬元以下罰金。
以前項方法得財產上不法之利益或使第三人得之者，亦同。


司法院資訊處製作；財團法人民間司法改革基金會備份。
